# 首次执行新收入准则所得税相关问题

提问人：djcqq 时间：2020-07-24 22:55:39
求助陈老师和各位前辈。
A公司 2020 年 1 月 1 日开始执行新收入准则，根据修订后的准则规定，首次执行该准则应当根据累积影响数调整当年年初留存收益及财务报表其他相关项目金额，对可比期间信息不予调整。
根据测算结果，A公司首次执行日，应当调增收入金额 1000 万，调增对应营业成本 500 万。疑问，首次执行日调整收入、成本至留存收益之外，是否需要确认递延所得税负债？且 2020 年半年报，按照新收入准则确认的收入金额是否与税法确认的收入金额是否存在差异，是否需要就该差异确认递延所得税资产或负债？
另外首次执行日调整收入的同时，是否需要确认增值税销项税？
麻烦各位老师有空解答，万分感谢？

回答人：chenyiwei
1 、新收入准则首次执行日进行新旧准则差异衔接调整时，由于税法规定未发生改变，因此不影响应交所得税和增值税，但需就调整留存收益的影响金额相应考虑其递延所得税影响，确认递延所得税资产和/或递延所得税负债（其中，确认递延所得税资产需以满足所得税准则规定的条件为前提），确认递延所得税资产、负债的影响金额也同样调整期初留存收益。
2 、如果新收入准则下确认收入早于对应的增值税纳税义务发生时间，则在确认收入并调整首次执行日留存收益的同时，应确认“应交税费——待转销项税额”，报表上列报为其他流动/非流动负债。